臺灣嘉義地方法院刑事裁定
111年度聲字第44號
聲  請  人  臺灣嘉義地方檢察署檢察官
受  刑  人  王子健



上列聲請人因受刑人數罪併罰有二裁判以上，聲請定其應執行之
刑（110年度執字第3600號），本院裁定如下：
    主  文
王子健所犯如附表編號1至8所示各罪所處之有期徒刑，應執行有
期徒刑肆年伍月。
    理  由
一、聲請意旨略以：受刑人王子健因違反毒品危害防制條例等案
    件，先後經法院判決確定如附表，應依刑法第53條、第51條
    第5款，定其應執行之刑，爰依刑事訴訟法第477條第1項聲
    請裁定等語。
二、按裁判確定前犯數罪者，併合處罰之；數罪併罰，有二裁判
    以上者，依第51條之規定，定其應執行之刑；刑法第50條第
    1項前段、第53條定有明文。又刑法第50條規定：「裁判確
    定前犯數罪者，併合處罰之。但有下列情形之一者，不在此
    限：得易科罰金之罪與不得易科罰金之罪。得易科罰金之
    罪與不得易服社會勞動之罪。得易服社會勞動之罪與不得
    易科罰金之罪。得易服社會勞動之罪與不得易服社會勞動
    之罪。」、「前項但書情形，受刑人請求檢察官聲請定應執
    行刑者，依第51條規定定之。」本件屬刑法第50條第1項但
    書之情形，經受刑人於判決確定後請求檢察官聲請定應執行
    刑（本院卷第7頁），程序上並無不合。
三、又依刑法第48條應更定其刑者，或依刑法第53條及第54條應
    依刑法第51條第5款至第7款之規定，定其應執行之刑者，由
    該案犯罪事實最後判決之法院之檢察官，聲請該法院裁定之
    。刑事訴訟法第477條第1項定有明文。本件受刑人因犯如附
    表編號1至7所示7罪，先後經臺灣雲林地方法院(下稱雲林地
    院)判決判處如附表編號1至7所示之有期徒刑確定；嗣又因
    犯附表編號8所示案件，經本院判決處有期徒刑4月確定，而
    各罪之犯罪時間均在首先判決確定日即民國110年2月8日前
    ，有各該案件之判決書及臺灣高等法院被告前案紀錄表各1
    份附卷可稽，從而，聲請人向上開案件之犯罪事實最後判決
    法院即本院聲請定其應執行之刑，洵屬有據。
四、再按數罪併罰，分別宣告其罪之刑，宣告多數有期徒刑者，
    於各刑中之最長期以上，各刑合併之刑期以下，定其刑期，
    但不得逾30年。刑法第51條第5款亦有明定。復按103年6月4
    日修正刑事訴訟法第370條第2項、第3項，對第二審上訴案
    件之定應執行刑，明定有不利益變更禁止原則之適用。而分
    屬不同案件之數罪併罰，倘一裁判宣告數罪之刑，曾經定其
    執行刑（下稱原定執行刑），再與其他裁判宣告之刑定其執
    行刑時，在法理上亦應同受此原則之拘束。亦即基於有利被
    告之不利益變更禁止原則，分屬不同案件之數罪併罰定執行
    刑，原定執行刑有拘束新定執行刑上限之效果，法院裁量所
    定之刑期上限，自不得較重於「原定執行刑加計新宣告刑之
    總和」（最高法院108年度台抗字第436號裁定意旨參照）。
    本件經發函受刑人表示意見後，未據受刑人具狀陳述意見，
    審酌受刑人之犯罪行為分別為違反毒品危害防制條例、竊盜
    ，性質明顯不同，另審酌受刑人整體行為責任與刑罰目的、
    犯罪之時間間隔、侵犯法益之綜合效果、各罪依其犯罪情節
    所量定之刑，並考量定應執行刑時，所生刑罰邊際效應遞減
    及合併刑罰痛苦程度遞增等情狀，及參酌如附表編號1至5所
    示各罪曾經雲林地院以109年度訴字第764號判決應執行有期
    徒刑4年確定，是以，本院定應執行刑，除不得逾越前述法
    律之外部性界限，即不得重於附表所示各罪之總和，亦應受
    內部性界限之拘束，即不重於上開所定之執行刑加計附表編
    號6至8所處有期徒刑之總和（即有期徒刑5年2月），爰定其
    應執行之有期徒刑如主文所示。另數罪併罰之一罪，依刑法
    規定得易科罰金，若因與不得易科之他罪併合處罰結果而不
    得易科罰金時，原所得易科部分所處之刑，自亦無庸為易科
    折算標準之記載(最高法院95年度台上字第6961號判決意旨
    參照)，以此，爰就所定之應執行刑不予諭知易科罰金之折
    算標準。至沒收部分，不在定應執行刑範圍之內，仍應依原
    確定判決宣告執行之，附此敘明。
五、依刑事訴訟法第477條第1項，刑法第53條、第51條第5款，
    裁定如主文。
中　　華　　民　　國　　111 　年　　1 　　月　　26　　日
                  刑事第六庭  法  官  林富郎
上列正本證明與原本無異。
如不服本裁定，應於裁定送達後5日內向本院提出抗告狀（應附
繕本）。
中　　華　　民　　國　　111 　年　　1 　　月　　26　　日
                               書記官 陳雪鈴
　　　　　　　　　　　　　　　
附表              編號 罪名 宣告刑 犯罪日期 偵查(自訴)機關年度案號 最後事  實  審   確   定 判 決   得否易科罰金 備註       法院 案號 判決日期 法院 案號 判決確定日期    1 毒品危害防制條例 有期徒刑3年8月 108年9月22日 臺灣雲林地方檢察署(下稱雲林地檢署)109年度偵字第5233號 雲林地院 109年度訴字第764號 109年12月30日 雲林地院 109年度訴字第764號 110年2月8日 否 雲林地檢署110年度執字第540號(雲林地檢署110年度觀執更字第25號) 編號1至5之罪，應執行有期徒刑4年 2 毒品危害防制條例 有期徒刑3年8月 109年1月26日 同上 雲林地院 同上 109年12月30日 雲林地院 同上 同上 否 同上  3 毒品危害防制條例 有期徒刑3年8月 109年6月18日 同上 雲林地院 同上 109年12月30日 雲林地院 同上 同上 否 同上  4 毒品危害防制條例 有期徒刑3年8月 109年6月19日 同上 雲林地院 同上 109年12月30日 雲林地院 同上 同上 否 同上  5 毒品危害防制條例 有期徒刑3年8月 109年6月21日 同上 雲林地院 同上 109年12月30日 雲林地院 同上 同上 否 同上  6 竊盜 有期徒刑7月 108年9月19日 雲林地檢署109年度偵緝字第122、123號 雲林地院 109年度易字第282號 110年1月27日 雲林地院 109年度易字第282號 110年3月9日 否 雲林地檢署110年度執字第728號  7 竊盜 有期徒刑3月 108年9月21日 同上 雲林地院 同上 110年1月27日 雲林地院 同上 同上 是 雲林地檢署110年度執字第729號  8 竊盜 有期徒刑4月 109年9月20日 臺灣嘉義地方檢察署110年度偵字第3724、7553號 本院 110年度嘉簡字第945、946號 110年9月29日 本院 110年度嘉簡字第945、946號 110年11月2日 是 臺灣嘉義地方檢察署110年度執字第3600號